【裁判字號】    98,易,14
【裁判日期】    980122
【裁判案由】    竊盜等
【裁判全文】
臺灣臺北地方法院刑事判決                98年度易字第14號
公  訴  人  臺灣臺北地方法院檢察署檢察官
被      告  乙○○
                    （現另案羈押於臺灣臺北看守所中）
上列被告因竊盜案件，經檢察官提起公訴（97年度偵緝字第2152
號），本院判決如下：
    主  文
乙○○共同於夜間侵入住宅、毀壞安全設備、攜帶兇器竊盜，累
犯，處有期徒刑壹年，減為有期徒刑陸月，如易科罰金，以新臺
幣壹仟元折算壹日。
    事  實
一、乙○○曾因竊盜罪，於民國94年10月21日經本院以94年度簡
    字第2202號判決判處有期徒刑6月，於94年11月14日確定，
    於95年9月11日執行完畢。詎其竟不知悔改，與巫瑞祥（經
    另案判決確定）共同意圖為自己不法之所有，於95年12月8
    日19時20分許，至甲○○所有、位於臺北縣新店市○○路19
    巷35號住處地下室，由乙○○負責把風，巫瑞祥則持客觀上
    足以危害人之生命、身體、安全，足以為兇器使用之拔釘器
    1個，破壞上開地點之玻璃窗戶，侵入屋內竊取如附表所示
    之財物後逃逸。嗣經甲○○報警，經警採集遺留屋內煙蒂唾
    液送比對後，發現與乙○○DNA-STR型別相同，始知上情。
二、案經甲○○訴由臺北縣政府警察局新店分局報請臺灣臺北地
    方法院檢察署檢察官偵查起訴。
    理  由
一、按被告以外之人於審判外之言詞或書面陳述，除法律有規定
    者外，不得作為證據，刑事訴訟法第159條第1項定有明文；
    復按被告以外之人於審判外之陳述，雖不符前4條之規定，
    而經當事人於審判程序同意作為證據，法院審酌該言詞陳述
    或書面陳述作成時之情況，認為適當者，亦得為證據；當事
    人、代理人或辯護人於法院調查證據時，知有第159條第1項
    不得為證據之情形，而未於言詞辯論終結前聲明異議者，視
    為有前項之同意；同法第159條之5規定甚明。本案所據以認
    定被告乙○○犯罪事實之證據，其中屬傳聞證據部分，因被
    告及公訴人於本院言詞辯論終結前，均未對於證據能力聲明
    異議，依刑事訴訟法第159條之5規定，視為同意上開證據具
    備證據能力，本院認亦無違法或不當之情況，是該傳聞證據
    均具備證據能力，合先敘明。
二、前揭犯罪事實，業據被告乙○○於本院審理時坦承不諱，核
    與告訴人甲○○於警詢時所為指訴相符，並有內政部警政署
    97年6月10日刑醫字第0970085489號鑑驗書1紙在卷可證；另
    共犯巫瑞祥因上開犯行，業經臺灣板橋地方法院96年度訴字
    第849號判決、臺灣高等法院97年度上訴字第1032號判決判
    處有期徒刑1年2月、減為有期徒刑7月，並應於刑之執行前
    ，令入勞動處所強制工作3年確定，復有上開判決、巫瑞祥
    之臺灣高等法院被告前案紀錄表等件附卷可證，堪認被告任
    意性自白核與事實相符，堪以採信。綜上，本件事證明確，
    被告犯行堪以認定，應依法論科。
三、按刑法第321條第1項第2款之「門扇」專指門戶而言，應指
    分隔住宅或建築物內外之間之出入口大門而言；而所謂「其
    他安全設備」，指門扇牆垣以外，依通常觀念足認防盜之一
    切設備而言，如電網、門鎖以及窗戶等（最高法院55年台上
    字第547號判例意旨、司法院73年廳刑一字第603號函參照）
    。又按毀越門扇而入室行竊，其越入行為即屬侵入住宅，已
    結合於所犯加重竊盜之罪質中，無更行構成侵入住宅罪之理
    ；最高法院著有27年上字第1887號判例意旨可資參照。另按
    刑法第321條第1項第3款規定所謂之兇器，其種類並無限制
    ，凡客觀上足對人之生命、身體、安全構成威脅，具有危險
    性之兇器均屬之（最高法院79年臺上字第5253號判例可資參
    照）；被告犯本案所用之拔釘器，質地堅硬，持之對人攻擊
    ，對於人之生命、身體、安全自有危害，當屬兇器無誤。故
    核被告所為，係犯刑法第321條第1款、第2款、第3款之加重
    竊盜罪。被告與巫瑞祥就上開犯行，有犯意聯絡與行為分擔
    ，為共同正犯。被告以1個竊盜行為，侵害如附表甲○○數
    人之財產法益，為同種想像競合犯，應從一重論以1個加重
    竊盜罪。又被告曾因竊盜罪，於94年10月21日經本院以94年
    度簡字第2202號判決判處有期徒刑6月，於94年11月14日確
    定，於95年9月11日執行完畢等情，有臺灣高等法院被告前
    案紀錄表1份在卷可證，其於有期徒刑執行完畢後5年內故意
    再犯有期徒刑以上之罪，為累犯，應依刑法第47條第1項規
    定加重其刑。爰審酌被告正值青年，竟不知勤勉上進，而為
    本案竊盜犯行，顯乏尊重他人財產權，破壞社會秩序，應予
    非難，惟其犯後坦承犯行，態度尚稱良好，兼衡其犯罪手段
    、目的、所得利益、所生危害等一切情狀，量處如主文所示
    之刑。又被告犯本案之時間係在96年4月24日之前，依中華
    民國96年罪犯減刑條例第2條第1項第3款規定，應減其宣告
    刑2分之1，故減處如主文所示之刑，並諭知易科罰金之折算
    標準。
據上論斷，應依刑事訴訟法第284條之1、第299條第1項前段，刑
法第321條第1項第1款、第2款、第3款、第28條、第55條、第47
條第1項、第41條第1項前段，中華民國96年罪犯減刑條例第2條
第1項第3款、第7條、第9條，判決如主文。
本案經檢察官廖先志到庭執行職務。
中    華    民    國    98    年    1     月    22    日
                    刑事第九庭  法  官  劉素如
上正本證明與原本無異。
如不服本判決，應於判決送達後10日內，向本院提出上訴狀（應
抄附繕本）。告訴人甲○○如對於本判決不服者，應具備理由請
求檢察官上訴，其上訴期間之計算係以檢察官收受判決正本之日
期為準。
                                書記官  陳育君
中    華    民    國    98    年    1     月    22    日
附表：
 ┌──┬────────┬───────────┬───┐
 │編號│名稱            │所有人                │備考  │
 ├──┼────────┼───────────┼───┤
 │一  │筆記型電腦1台（ │徐衍豪                │      │
 │    │Acer Travel Mate│                      │      │
 │    │292Lci）        │                      │      │
 ├──┼────────┼───────────┼───┤
 │二  │行動電話1支（Nok│徐衍豪                │      │
 │    │ia 2800，序號356│                      │      │
 │    │000000000000）  │                      │      │
 ├──┼────────┼───────────┼───┤
 │三  │行動電話1支（廠 │徐薛琇玲              │      │
 │    │牌及序號不明）  │                      │      │
 ├──┼────────┼───────────┼───┤
 │四  │國民身分證1張   │徐薛琇玲              │      │
 ├──┼────────┼───────────┼───┤
 │五  │國民身分證1張   │徐衍豪                │      │
 ├──┼────────┼───────────┼───┤
 │六  │汽車駕駛執照1張 │徐薛琇玲              │      │
 ├──┼────────┼───────────┼───┤
 │七  │汽車駕駛執照1張 │徐衍豪                │      │
 ├──┼────────┼───────────┼───┤
 │八  │中國信託信用卡1 │徐薛琇玲              │      │
 │    │張              │                      │      │
 ├──┼────────┼───────────┼───┤
 │九  │萬泰商業銀行信用│徐薛琇玲              │      │
 │    │卡1張           │                      │      │
 ├──┼────────┼───────────┼───┤
 │十  │中國信託信用卡（│徐薛琇玲              │      │
 │    │好事多聯名卡）1 │                      │      │
 │    │張              │                      │      │
 ├──┼────────┼───────────┼───┤
 │十一│郵局金融卡1張   │甲○○                │      │
 ├──┼────────┼───────────┼───┤
 │十二│郵局金融卡1張   │徐薛琇玲              │      │
 ├──┼────────┼───────────┼───┤
 │十三│郵局金融卡1張   │徐衍豪                │      │
 ├──┼────────┼───────────┼───┤
 │十四│中國信託金融卡1 │徐衍豪                │      │
 │    │張              │                      │      │
 ├──┼────────┼───────────┼───┤
 │十五│現金數千元      │甲○○、徐衍豪及徐薛琇│      │
 │    │                │玲                    │      │
 ├──┼────────┼───────────┼───┤
 │十六│手錶3支（Swatch │徐衍豪                │      │
 │    │、Guess、G shock│                      │      │
 │    │）              │                      │      │
 └──┴────────┴───────────┴───┘


司法院資訊處製作；財團法人民間司法改革基金會備份。
